【裁判字號】    90,上易,276
【裁判日期】    891106
【裁判案由】    電子遊戲場業管理條例
【裁判全文】
臺灣高等法院高雄分院刑事判決                     九十年度上易字第二七六號
    上  訴  人  臺灣屏東地方法院檢察署檢察官
    被      告  乙○○
右上訴人因被告違反電子遊戲場業管理條例案件，不服臺灣屏東地方法院八十九年度
易字第一一七八號，中華民國八十九年十一月六日第一審判決（起訴案號：臺灣屏東
地方法院檢察署八十九年度偵字第三九二三號）提起上訴，本院判決如左：
    主  文
上訴駁回。
    理  由
一、本案經本院審理結果，認第一審判決被告無罪並無不當，應予維持，並引用第一
    審判決書記載之理由。
二、檢察官上訴意旨略以據證人即稅捐單位承辦人郭松鳴證稱：伊於八十九年三月一
    日前往釣蝦場稽核結果，現場係擺設娃娃機四台，八十九年三月底再至上址，同
    一地點未看到娃娃機；警方查獲之電玩機台，不是伊所看到的娃娃機等語。再查
    ，上述警方查獲之電玩機台係滿天星水果盤，為市面上從事賭博用之電玩機台，
    警方查獲時，上述機台放置之地點係隔間之房間內，顯然被告係為避人耳目，以
    免遭警查緝而放置在隔間之房間內，否則，如純係供員工娛樂，則被告自可公開
    與娃娃機放置同一處所，何須藏放在隔間之房間內？末查，警方查獲時，上述機
    台尚在插電中足認被告尚在對外從事營業中等語。
三、經查，萬大釣蝦場原係陳崑義於八十八年十月二十九日所經營，稅捐稽徵機關乃
    依其申請設籍課稅，並由稅務員郭松鳴到現場稽核，故郭員到現場稽核時間，係
    八十九年三月間，當時為陳某所經營，故不能以稅捐稽徵機關之資料或郭某之證
    言，做為被告之犯罪證據；被告於八十九年五月間受讓係爭釣蝦場，則被告有無
    兼營電玩機，自應依證據認定之；本案電玩機具並非裝置於釣蝦場之營業場所，
    而係裝置於房間內，被告稱此房間為員工宿舍，現為儲藏室，該機具僅供員工娛
    樂用，並無營業供客人使用，按警察並未查獲該機具有供營業用情事，自不能謂
    被告所辯不實在，進而推定被告有兼營電子遊戲場業。此外又查無其他任何積極
    之證據，足認被告有上述犯行，因此原審以不能證甲被告犯罪而諭知無罪之判決
    ，核無不合。檢察官上訴意旨，仍執前詞。指摘原判決不當，為無理由、應予駁
    回。
據上論斷，應依刑事訴訟法第三百六十八條、第三百七十三條，判決如主文。
本案經檢察官邱榮藏到庭執行職務。
中    華    民    國      九十      年       三       月      六        日
                              臺灣高等法院高雄分院刑事第九庭
                                  審判長法官  張甲松
                                        法官  任森銓
                                        法官  江泰章
右正本證甲與原本無異。
不得上訴。
                                      書記官  黃一秋
中    華    民    國      九十      年       三       月      七        日
                                                                        Ｋ
附件：
臺灣高雄地方法院刑事判決                        八十九年度易字第一一七八號
    公  訴  人  臺灣高雄地方法院檢察署檢察官
    被      告  林建益  男三十七歲（民國○○○年○月○○日生）
                        身分證統一編號：Ａ一二三二一五九一號
                        住高雄市苓雅區○○○路十九巷一號十八樓之二
右列被告因賭博案件，經檢察官提起公訴（八十九年度偵字第四三一三號），本院判
決如左：
     主      文
    主  文
林建益意圖營利，供給賭博場所，處有期徒刑月，如易科罰金，以佰元折算壹日
。扣案麻將牌壹付及新臺幣肆佰元均沒收。
      事實及理由
一、本院所認被告犯罪事實與附件公訴人起訴事實相同，爰引用之。
一、右揭事實，業據賭客張國棟、蔡嘉玲、陳彩絹及許鳳嬌等人於警訊中供證綦詳，
    復有扣案新臺幣（下同）四百元及麻將牌一付可佐，被告空口否認犯行為本院所
    不採，其罪證甲確，犯行洵可認定。
二、核被告等所為係犯刑法第二百六十八條之罪，審酌被告林建益係初犯，情節尚屬
    輕微，等一切情狀，爰酌情量處如主文所示之刑，並諭知易科罰金之折算標準。
    扣押之賭具麻將牌一付及四百元，分屬被告供犯罪所用之物及犯罪所得之物，且
    為被告所有，應依刑法第三十八條第一項第二款、第三款諭知沒收。
據上論斷，應依刑事訴訟法第二百九十九條第一項前段、刑法第二百六十八條、第四
十一條、第三十八條第一項第二款、第三款，罰金罰鍰提高標準條例第一條前段、第
二條，判決如主文。
本案經檢察官蔡麗宜到庭執行職務。
中    華    民    國      八十九      年     三       月   三十一     日
                            臺灣高雄地方法院刑事第三庭
                                法  官    周  志  賢
右正本證甲與原本無異。
如不服本判決，應於判決送達後十日內，向本院提出上訴狀。
                                書記官    高  甲  言
中    華    民    國       八十九      年      四      月      六      日
附錄法條：
刑法第二百六十八條
  意圖營利，供給賭博場所或聚眾賭博者，處三年以下有期徒刑，得併科三千元元以
  下罰金。


司法院資訊處製作；財團法人民間司法改革基金會備份。
